【裁判字號】    90,自,251
【裁判日期】    900815
【裁判案由】    詐欺
【裁判全文】
臺灣高雄地方法院刑事裁定                            九十年度自字第二五一號
    自  訴  人  甲○○
    被      告  乙○○
右列被告因詐欺案件，經自訴人提起自訴，本院裁定如左：
    主  文
自訴駁回。
    理  由
一、按法院或受命法官於自訴案件第一次審判期日前訊問及調查結果，如認為案件有
    刑事訴訟法第二百五十二條至第二百五十四條之情形者，得以裁定駁回其自訴，
    同法第三百二十六條第三項定有明文。
二、本件自訴意旨略稱：被告乙○○意圖為自己不法之所有，於民國八十八年間向自
    訴人甲○○詐稱僅須至高雄縣岡山鎮本洲工業區內施工連鎖地磚工程，屆時即可
    領取工程款，並簽發二紙本票計七十五萬元作為搪塞。惟當自訴人投入人工及材
    料施工完成後，被告竟避不見面且逃匿無蹤，至此自訴人始知受騙。因認被告涉
    犯刑法第三百三十九絛第二項詐欺得利罪嫌。
三、訊據被告乙○○矢口否認有何詐欺之犯行，辯稱前開工程係由新豐昌營造有限公
    司（下稱新豐昌公司）委託自訴人定作，伊僅係代新豐昌公司之負責人出面處理
    。經查：被告自民國八十七年八月一日起至八十八年十二月三十一日止，即受僱
    於長鴻營造股份有限公司（下稱長鴻公司）擔任岡山工地之監工、測量及工地主
    管安排之工作，有被告與長鴻公司簽定之合約書三紙附卷可稽。且本件自訴人所
    承攬之工程，係由長鴻公司之協力廠商新豐昌公司委託被告對外招攬，亦有自訴
    人第一次領取之工程款（新台幣七十五萬元）係由新豐昌公司所簽發之支票三紙
    在卷可參，足見新豐昌公司方為本件工程之定作人，依法被告本無須以自己之名
    義開立本票予自訴人，故被告辯稱係因新豐昌公司之負責人吳信義為其舅舅，因
    吳信義將公司之事務委託其處理，始開立本票予自訴人等情，應可採信。況自訴
    人所持有之新豐昌公司之支票跳票後，被告於開立自己之本票予自訴人之前，已
    代新豐昌公司清償二十五萬元予自訴人，復為自訴人所自承。益見被告受新豐昌
    公司之委託對外招攬本件工程時，並無不法所有之意圖。此外，被告事後所開立
    予自訴人本票，分別於八十九年四月三十日、五月二十日到期，均尚未罹於本票
    三年之請求權時效，自訴人仍可依法向被告請求給付票款，甚或依承攬之法律係
    向新豐昌公司請求給付工程款。本件應屬兩造間之民事糾葛，難認被告涉有刑法
    詐欺之罪嫌，揆諸首揭說明，本件自訴應予駁回。
據上論結，依刑事訴訟法第三百二十六條第三項、第二百五十二條第十款裁定如主文
。
中      華      民      國      九十      年      八      月    十五    日
                                  臺灣高雄地方法院刑事第二庭
                                      審判長法  官  黃三友
                                            法  官  李代昌
                                            法  官  高英賓
右正本證明與原本無異。
如不服本判決，應於判決送達後五日內，向本院提出抗告狀。
                                            書記官  林雯琪
中      華      民      國      九十      年      八      月    十五    日


司法院資訊處製作；財團法人民間司法改革基金會備份。
